# 资本公积转增股份及送红股的问题

提问人：lbwl 时间：2011-04-26 23:12:21
第一个问题就是资本公积转增股本，如果子公司是有限责任公司那么用资本公积转增股份，投资方会计上长投是不是增加，计税基础不变，如果子公司是上市公司，那么投资方会计上长投是不是不变，计税基础不变。 第二个问题是上市公司送红股，投资方会计上长投是不是不变，计税基础增不增加呢

回答人：chenyiwei
这个问题与被投资公司是有限责任公司还是股份有限公司无关。 被投资方以未分配利润转增资本，投资方会计上长期股权投资帐面不变，但个人理解计税基础应当增加。 被投资方以资本公积（股本溢价）转增资本，投资方会计上长期股权投资的帐面价值和计税基础均不变。